# 股份支付公允价值的确定

提问人：sunnykira12346 时间：2023-07-12 15:10:13
A公司是传统的家具制造业，在 2022 年 11 月、 2023 年 5 月实施了两次股权激励，每次服务期 5 年。 2022 年净利润 1 个亿， 2023 年也预计是 1 个亿。 2022 年确认股份支付的时候，按了 8 倍市盈率作为公允价值。
公司预计在 2023 年 9 月引入外部投资者，按 13 倍市盈率价格来作为如股价。那 2022 年能否还能只按照 8 倍市盈率作为公允价值？第二次股权激励也能否只按 8 倍，毕竟按 13 倍的话股份支付金额太大。

回答人：chenyiwei
PE倍数并非一成不变，而是根据市场情况动态变化的。
要考虑：在各该次股权激励的授予日，相关行业上市公司的股票交易，以及同行业IPO发行人引入私募投资的PE倍数一般是多少？要考虑是否明显低于当时的市场平均PE倍数。